【裁判字號】    98,易,289
【裁判日期】    980630
【裁判案由】    竊盜
【裁判全文】
臺灣士林地方法院刑事判決               98年度易字第289號
公  訴  人  臺灣士林地方法院檢察署檢察官
被      告  甲○○
上列被告因竊盜案件，經檢察官提起公訴（98年度偵字第6446號
），被告於本院準備程序中為有罪之陳述，本院裁定依簡式審判
程序審理，並判決如下：
    主  文
甲○○犯竊盜罪，處有期徒刑參月，如易科罰金以新臺幣壹仟元
折算壹日。
    事  實
一、甲○○前因犯竊盜罪，經本院於97年11月27日以97年度審簡
    字第72號判決處罰金新臺幣（下同）3,000 元，於97年12月
    29日確定；復因犯竊盜罪，經臺灣板橋地方法院於98年2 月
    27日以98年度簡上字第3 號判決處罰金4,000 元確定；再因
    犯竊盜罪，經本院於98年2 月9 日以98年度湖簡字第24號判
    決處罰金1 萬元，於98年4 月6 日確定，詎猶不知悔改，竟
    意圖為自己不法所有，於民國98年4 月4 日晚上9 時51分許
    ，至位於台北市○○區○○路212 號之「燦坤3C」文德店內
    ，趁該店店員不注意之際，徒手竊取店內之筆記型電腦一台
    （廠牌：ACER，型號：AS4935G-84Mne 、序號：LXAD80X000
    0000FE051601號）及無線網卡一件，得手後供己使用；嗣經
    「燦坤3C」店內股長陳政榮自店內監視錄影畫面查悉上情，
    報警處理，經警採得上開店內之網路儲存伺服器包裝盒表面
    上指紋2 枚，送內政部警政署刑事警察局為指紋鑑驗，查與
    甲○○指紋卡之左中指指紋相符；又甲○○復於98年4 月20
    日下午4 時45分將上開竊得之筆記型電腦送至宏碁股份有限
    公司松信服務站維修，亦為維修工程師高國倉依上開序號察
    覺其所送修之電腦為遭竊電腦；嗣經警於98年4 月29日下午
    5 時40分持搜索票至甲○○位於台北市○○區○○路120 巷
    2 弄1 號3 樓執行搜索，當場查扣失竊之上開ACER筆記型電
    腦一臺、深藍色外套一件、米色背心外套一件、電腦維修統
    一發票2 張、另ACER筆記型電腦一台（型號：LAXLAOＺ00000
    0000000000 號） 及行動電話7 支等物。
二、案經臺北市政府警察局刑事警察大隊報請臺灣士林地方法院
    檢察署檢察官偵查起訴。
    理  由
一、本件被告所犯非死刑、無期徒刑或最輕本刑有期徒刑3 年以
    上之罪，亦非高等法院管轄第一審案件，且於準備程序進行
    中，被告先就被訴事實為有罪之陳述，經告知被告簡式審判
    程序之旨，並聽取檢察官、被告之意見後，本院裁定進行簡
    式審判程序，是本件之證據調查，依刑事訴訟法第273 條之
    2 規定，不受同法第159 條第1 項、第161 條之2 、第161
    條之3 、第163 條之1 及第164 條至第170 條規定之限制，
    合先敘明。
二、上揭犯罪事實，業據被告甲○○於本院準備程序及審理中坦
    承不諱（參見本院卷第9 至10頁、第12頁），核與證人陳政
    榮於警詢、偵查中之證述大致相符，並有台北市政府警察局
    內湖分局文德派出所受理刑事案件報案三聯單影本一紙（見
    偵卷第21頁）、台北市政府警察局刑事警察大隊訪查高國倉
    之訪查紀錄表（見偵卷第24頁）、內政部警政署刑事警察局
    98年5 月5 日刑紋字第0980060057號鑑驗書暨被告指紋卡片
    影本各一份（見偵卷第101 至104 頁）、宏碁電腦松信維修
    中心服務明細表及統一發票各一張（見偵卷第46至47頁）、
    宏碁電腦松信維修中心於98年4 月20日下午4 時45分許之店
    內監視錄影翻拍照片6 張（見偵卷第35頁）、扣押物品目錄
    表正本一份（見偵卷第33至34頁）、贓物認領保管單正本一
    紙（見偵卷第22頁）、台北市政府警察局內湖分局刑事鑑識
    相片24張（見偵卷第105 至116 頁）、被告衣櫃內發現其於
    行竊及將電腦送修時所著之衣物暨被告著該衣物之照片共6
    張（見偵卷第36至37頁、第39至40頁）、失竊電腦及失竊現
    場照片8 張（見偵卷第38至42頁）、臺灣士林地方法院檢察
    署檢察官勘驗筆錄一份及被告作案當時監視錄影翻拍照片16
    張（見偵卷第201 頁、第204 至215 頁）附卷可憑，堪認被
    告之自白與事實相符，足以採信。本件事證明確，被告犯行
    堪以認定，應依法論科。
二、核被告所為，係犯刑法第320 條第1 項之竊盜罪。爰審酌被
    告前有3 次竊盜犯行，仍不之悔改再犯本件，惟前案所犯情
    節均非重，且均經法院判處罰金刑確定，有臺灣高等法院被
    告前案紀錄表一份在卷可按；又被告患有精神分裂症及憂鬱
    性疾患，有重度精神障礙，此有馬偕紀念醫院淡水分院診斷
    證明書及中華民國身心障礙手冊影本各一紙可稽（見偵卷第
    182 至183 頁），是本件被告有因上開精神疾病緣故而有衝
    動控制力欠缺之狀況，並考量其竊盜所得財物價值非鉅，及
    犯罪後供認犯行，態度良好，本件被害人業已索回失竊筆記
    型電腦（見前揭贓物認領保管單），並未提出告訴等一切情
    狀，認檢察官求處有期徒刑一年尚嫌過重，認量處如主文所
    示之刑為妥適，並諭知易科罰金之標準折算標準。
三、扣案之ACER筆記型電腦一臺（序號：LXAD80X0000000FE05
    1601號）業已發還被害人，至扣案深藍色外套一件、米色背
    心外套一件、電腦維修統一發票2 張、另ACER筆記型電腦一
    台（型號：LAXLAOＺ000000000000000號）及行動電話7 支，
    均非違禁物，亦非本件被告犯竊盜罪所用或所得之物，爰均
    不宣告沒收。
四、檢察官另以被告前有多次竊盜犯行，有犯罪習慣，請求本院
    依竊盜犯贓物犯保安處分條例第3 條第1 項之規定，併予諭
    知應於刑之執行前令入勞動場所強制工作等語。惟按保安處
    分係針對受處分人將來之危險性所為之處置，以達教化、治
    療之目的，為刑罰之補充制度，保安處分中之強制工作，旨
    在對嚴重職業性犯罪及欠缺正確工作觀念或無正常工作因而
    犯罪者，強制其從事勞動，學習一技之長及正確之謀生觀念
    ，使其日後重返社會，能適應社會生活。然保安處分之措施
    亦含社會隔離、拘束身體自由之性質，其限制人民之權利，
    實與刑罰同，自應受比例原則之規範，使保安處分之宣告，
    與行為人所為行為之嚴重性、行為人所表現之危險性，及對
    行為人未來行為之期待性相當，最高法院91年度臺上字第46
    25號判決意旨參照。再按18歲以上之竊盜犯，有犯罪之習慣
    者，得於刑之執行前，令入勞動場所強制工作，竊盜犯贓物
    犯保安處分條例第3 條第1 項固有明文，惟前開條例，於應
    執行之刑未達1 年以上者，不適用之，此見同條例第2 條第
    4 項規定即明。經查被告雖前有三次因竊盜案件經法院判處
    罰金刑確定，惟該等犯罪前科情節尚非重大，又被告本次竊
    盜犯行，所竊取之財物價值尚屬非甚鉅，犯罪後坦承犯行不
    諱，尚知悔悟，是依比例原則，綜合其所為行為之嚴重性、
    所表現之危險性及對其未來之期待性等情以觀，本院因認就
    被告本件犯行判處有期徒刑3 月，已與被告犯行之相當，足
    資儆懲。況本件刑度既為有期徒刑3 月，並無應執行刑達1
    年以上之情形，依上開規定，自無適用竊盜犯贓物犯保安處
    分條例之規定，為被告應於刑之執行前令入勞動場所強制工
    作之宣告之必要，附此敘明。
據上論斷，應依刑事訴訟法第273 條之1 第1 項、第299 條第1
項前段，刑法第320 條第1 項、第41條第1 項前段，刑法施行法
第1條之1，判決如主文。
本案經檢察官莊富棋到庭執行職務
中    華    民    國    98    年    6     月    30    日
                  刑事第四庭法  官  吳維雅
以上正本證明與原本無異。
如不服本判決，應於收受送達後10日內向本院提出上訴書狀，其
未敘述上訴理由者，應於上訴期間屆滿後20日內向本院補提理由
書狀（均須按他造當事人之人數附繕本）。
                            書記官  劉育君
中    華    民    國    98    年    6     月    30    日
附錄論罪科刑法條全文：
中華民國刑法第320條
意圖為自己或第三人不法之所有，而竊取他人之動產者，為竊盜
罪，處5 年以下有期徒刑、拘役或 5 百元以下罰金。
意圖為自己或第三人不法之利益，而竊佔他人之不動產者，依前
項之規定處斷。
前二項之未遂犯罰之。


司法院資訊處製作；財團法人民間司法改革基金會備份。
